【裁判字號】    98,抗,189
【裁判日期】    980610
【裁判案由】    定應執行刑
【裁判全文】
臺灣高等法院臺南分院刑事裁定  九十八年度抗字第一八九號
抗告人
即受刑人  甲○○
                  （現於臺灣臺南監獄臺南分監執行）
上列抗告人因聲請定其應執行刑案件，不服臺灣臺南地方法院中
華民國九十八年五月八日裁定（九十八年度聲字第八六九號），
提起抗告，本院裁定如下：
    主    文
抗告駁回。
    理    由
一、抗告意旨略以：抗告人所犯如原裁定附表所列六罪，均係違
    反毒品危害防制條例案件，如這六罪係由同一法官審理，對
    抗告人本身是有利的，又在新法施行前所犯則為連續犯，所
    宣告刑也沒有那麼重，顯見原裁定定應執行有期徒刑三年六
    個月實有過重。為此，提起抗告云云。
二、按裁判確定前犯數罪者，併合處罰之，又數罪併罰，有二裁
    判以上者，依刑法第五十一條之規定，定其應執行之刑，刑
    法第五十條、第五十三條分別定有明文。又法律上屬於自由
    裁量之事項，有其外部性界限及內部性界限，並非概無拘束
    。依據法律之具體規定，法院應在其範圍選擇為適當之裁判
    者，為外部性界限；而法院為裁判時，應考量法律之目的，
    及法律秩序之理念所在者，為內部性界限。法院為裁判時，
    二者均不得有所踰越。在數罪併罰，有二裁判以上，定其應
    執行之刑時，固屬於法院自由裁量之事項，然仍應受前揭外
    部性界限及內部性界限之拘束（最高法院九十四年台非字第
    二三三號判決意旨參照）。
三、經查，本件抗告人所犯原裁定（下同）附表編號一至六所示
    施用第一級毒品等罪，犯罪時間均在附表編號一之罪判決確
    定日即九十七年十二月二十二日前，揆諸前揭規定，合於數
    罪併罰之要件，自應依刑法第五十三條規定定其應執行刑。
    從而，原裁定諭知抗告人所犯如附表所示之罪，應執行有期
    徒刑三年六月，係於本件各刑中之最長期以上，各刑合併之
    刑期以下，未逾越刑法第五十一條第五款所定之法律之外部
    界限，且未侵奪附表編號四、五所列各罪曾定應執行刑之寬
    典（附表編號四、五所列各罪，曾經原審九十七年訴字第二
    二三五號判決定應執行有期徒刑一年），尚不違背定應執行
    之刑之法律目的，而符合前揭法律之內部界限。原裁定所定
    應執行刑，本院經核尚無違誤。抗告人以其所犯如附表所列
    各罪如由同一法官審理及依修正前刑法連續犯之規定量刑者
    ，刑度較輕，原裁定所定應執行刑自有過重云云，指摘原裁
    定不當，惟徵諸修正刪除連續犯之立法理由謂：「對繼續犯
    同一罪名之罪者，均適用連續犯之規定論處，不無鼓勵犯罪
    之嫌，亦使國家刑罰權之行使發生不合理之現象」、「基於
    連續犯原為數罪之本質及刑罰公平原則之考量，爰刪除有關
    連續犯之規定」等語，則抗告人執依連續犯規定認原裁定所
    定應執行刑過重云云，即無理由。再者，量刑之輕重，係屬
    事實審法院得依職權自由裁量之事項，苟法院於量刑時，以
    行為人之責任為基礎，並斟酌刑法第五十七條各款所列情狀
    ，而未逾越法定範圍，又未濫用其職權，即不得遽指為違法
    。抗告人以其所犯數罪乃非由同法官審理定刑之故，原審裁
    定定刑過重云云，徒就原審刑罰裁量職權之適法行使，持己
    見任意指摘，自無足取。抗告人執此指摘原審裁定不當，為
    無理由，應予駁回。
四、據上論斷，應依刑事訴訟法第四百十二條，裁定如主文。
中    華    民    國    98    年    6     月    10    日
                  刑事第一庭審判長法官  黃  崑  宗
                                  法官  王  明  宏
                                  法官  蔡  長  林
以上正本證明與原本無異。
如不服本裁定，應於收受本裁定後五日內向本院提出抗告狀。
                                書記官  李  培  薇
中    華    民    國    98    年    6     月    11    日


司法院資訊處製作；財團法人民間司法改革基金會備份。
